【裁判字號】    99,勞小上,5
【裁判日期】    990816
【裁判案由】    給付工資
【裁判全文】
臺灣臺中地方法院民事裁定             99年度勞小上字第5號
上  訴  人  學瀅企業有限公司
法定代理人  甲○○
被上訴人    乙○○
上列當事人間請求給付工資事件，上訴人對於民國99年6月17日
本院簡易庭99年度中勞小字第48號第一審小額民事判決提起上訴
，本院合議庭裁定如下：
    主      文
上訴駁回。
第二審訴訟費用新臺幣壹仟伍佰元由上訴人負擔。
    理      由
一、按對於小額程序之第一審裁判之上訴或抗告，非以其違背法
    令為理由，不得為之。又上訴狀內應記載上訴理由，表明(一)
    原判決所違背之法令及其具體內容。(二)依訴訟資料可認為原
    判決有違背法令之具體事實，民事訴訟法第436條之24第2項
    、第436條之25分別定有明文。又所謂判決有違背法令，乃
    指判決不適用法規或適用不當，亦為同法第468條所明定，
    此亦為小額事件之上訴程序所準用（民事訴訟法第436條之
    32第2項參照）。再以判決有不適用法規或適用不當為上訴
    理由時，其上訴狀或理由書應有具體之指摘，並揭示該法規
    之條項或內容，若係成文法以外之法則，應揭示該法則之旨
    趣，倘為司法院解釋或最高法院之判例，則應揭示該判解之
    字號或其內容，如依民事訴訟法第469條所列第1款至第5款
    理由提起上訴時（第6款未準用，參照民事訴訟法第436條之
    32第2項規定），其上訴狀或理由書應揭示合於該條款之事
    實，上訴理由狀如未依此項方法表明者，即難認為已對原判
    決之違背法令有具體之揭示，其上訴自難認為合法，最高法
    院著有71年台上字第314號判例可資參照。次按上訴不合法
    者，第二審法院應以裁定駁回之，民事訴訟法第444條第1項
    前段定有明文，且於小額事件之上訴程序亦準用之，此參照
    民事訴訟法第436條之32第2項規定自明。
二、本件上訴意旨略以：被上訴人於上訴人任職期間，實際上已
    領取99年2至3個月之薪資（此部分由上訴人公司負責人甲○
    ○領取現金後交由被上訴人收執），且被上訴人也有簽具領
    取薪資單，惟未請其簽署簽收日期，被上訴人亦領取過年前
    及過年後開工之二份獎金，惟後者並未請被上訴人簽收，僅
    直接交付現金，故上訴人均依照勞動基準法等相關法令給付
    被上訴人薪資，已無庸再給付被上訴人任何薪資。惟被上訴
    人竟於法庭上虛偽陳稱其未取得任何薪資，與被上訴人確實
    已收取上訴人所交付現金之事實不符合，且被上訴人也有簽
    具領取薪資單（此業附於第一審卷內），足見被上訴人確為
    虛偽之陳述，原審未查於此，故請斟酌全辯論意旨及證據調
    查結果撤銷原判決等語。核其內容，僅就原判決事實認定之
    職權行使、證據取捨加以指摘，並未依民事訴訟法第436條
    之25規定，於上訴狀內表明原判決所違背之法令及具體內容
    ，及依訴訟資料可認為原判決有違背法令之具體事實，揆諸
    前開說明，其上訴自非合法，應予駁回。
三、依民事訴訟法第436條之32第1項準用同法第436條之19規定
    ，第二審法院為訴訟費用之裁判時，應確定其訴訟費用額。
    而本件第二審訴訟費用額確定為新臺幣1,500元，爰諭知如
    主文第二項所示。
四、結論：本件上訴為不合法，依民事訴訟法第436條之32第1項
    、第2項、第444條第1項、第95條、第78條、第436條之19第
   1項，裁定如主文。
中    華    民    國    99    年    8     月    16    日
                  民事第三庭  審判長法  官  許秀芬
                                    法  官  謝慧敏
                                    法  官  許石慶
正本證明與原本無異。
本裁定不得抗告。
中    華    民    國    99    年    8     月    17    日
                                    書記官

司法院資訊處製作；財團法人民間司法改革基金會備份。
